【裁判字號】    97,訴,1197
【裁判日期】    980219
【裁判案由】    違反槍砲彈藥刀械管制條例
【裁判全文】
臺灣桃園地方法院刑事判決              97年度訴字第1197號
公  訴  人  臺灣桃園地方法院檢察署檢察官
被      告  甲○○
選任辯護人  陳俊隆律師
上列被告因違反槍砲彈藥刀械管制條例案件，經檢察官提起公訴
（台灣桃園地方法院檢察署97年度偵字第21366 號），本院判決
如下：
    主  文
甲○○未經許可，寄藏手槍，處有期徒刑拾貳年，併科罰金新台
幣壹佰貳拾萬元，罰金如易服勞役，以罰金總額與壹年之日數比
例折算。如附表所示之槍、鑑定所餘子彈、背包，均沒收。
    事  實
一、甲○○於民國97年6 月30日下午2 時許，在桃園縣中壢市○
    ○○路○ 段7 號屋內，受應慶放（已死亡）之委託，受寄保
    管應慶放持有如附表所示手槍、其他可發射子彈具有殺傷力
    之改造手槍及制式子彈，並將之藏放在其位於桃園縣八德市
    ○○街50巷2 之1 號2 樓住處，而未經許可寄藏之。嗣於97
    年10月4 日晚上9 時10分許，為警在桃園縣桃園市○○路59
    3 號前查獲，並扣得如附表所示之槍、彈及裝藏該槍彈使用
    且屬其所有之黑色背包及淺褐色背包各1 只。
二、本案經桃園縣政府警察局移送台灣桃園地方法院檢察署檢察
    官偵查起訴。
    理  由
一、上開事實，業據被告於警詢、檢察官偵查中及本院審理中坦
    認不諱，並有扣案如附表所示之槍、彈、黑色背包及淺褐色
    側背包等可資佐證，復與查獲之現場及槍枝照片相符。扣案
    之槍彈經內政部警政署刑事警察局鑑定，結果各如附表編號
    1 至7 之「鑑定結果」欄所示，此有卷附內政部警政署刑事
    警察局97年11月24日刑鑑字第0970164928號鑑驗書可稽，足
    認被告自白與事實相符，應堪採信。是被告非法寄藏如附表
    所示手槍、可發射子彈具有殺傷力之改造手槍及制式子彈之
    犯行，事證明確，堪以認定，應依法論科。
三、論罪科刑及沒收：
  (一)按寄藏與持有，均係將物置於自己實力支配之下，但「寄藏
    」之受人委託代為保管，其保管之本身所為之「持有」，既
    係「寄藏」之當然結果，法律上自宜僅就「寄藏」行為為包
    括之評價，不應另就「持有」予以論罪，最高法院74年度台
    上字第3400號判例意旨可資參照。查被告受案外人「應慶放
    」所託代為保管具有殺傷力如附表編號1 、3 、5 之制式手
    槍，及編號2 、4 之可擊發子彈具有殺傷力之改造手槍，及
    編號6 、7 之制式子彈，核其所為，係犯槍砲彈藥刀械管制
    條例第7 條第4 項之未經許可寄藏手槍罪、同條例第8 條第
    4 項之未經許可寄藏可發射子彈具有殺傷力之改造手槍罪、
    及同條例第12條第4 項之未經許可寄藏子彈罪。被告以一行
    為寄藏上揭制式手槍、改造手槍及子彈，係以一行為同時觸
    犯數罪名，為想像競合犯，應依刑法第55條之規定，從一重
    之同條例第7 條第4 項之未經許可寄藏手槍罪處斷。爰審酌
    近年來我國非法槍枝、子彈氾濫，嚴重危害國人生命、身體
    及財產之安全，被告無視禁令，受寄藏放本案之槍彈，其中
    制式手槍多達3 支、改造手槍亦有2 支、子彈亦多達10顆，
    可見數量眾多，倘持以犯罪或轉入他人之手，對社會之治安
    潛在危險甚鉅，不容輕忽，雖被告坦認犯罪，然無非因遭當
    場查獲不得不然，併參以其生活狀況、品行、智識程度、犯
    罪之動機、目的、手段、所生危害等一切情狀，爰量處主文
    所示之刑，及就併科罰金部分諭知易服勞役之折算標準，以
    資懲儆。
  (二)扣案如附表編號1 至5 之制式手槍、改造手槍，業經鑑定均
    有殺傷力，已如前述，自屬違禁物，應依刑法第38條第1 項
    第1 款之規定宣告沒收。編號6 之子彈9 顆，經鑑定亦均具
    有殺傷力，其中3 顆業經試射鑑定擊發而不復具子彈功能，
    已無殺傷力，故僅就所餘6 顆子彈依同法第38條第1 項第1
    款規定宣告沒收。編號7 之子彈1 顆，因經試射鑑定擊發而
    不復具子彈功能，已無殺傷力，故不予宣告沒收。另扣案之
    背包2 只，分別為被告所有供藏置上揭槍彈所用之物，業據
    被告於本院審理時自承，爰依同法第38條第1 項第2 款規定
    宣告沒收。
四、據上論斷，依刑事訴訟法第299 條第1 項前段、槍砲彈藥刀
    械管制條例第7 條第4 項、第8 條第4 項、第12條第4 項，
    刑法第11條前段、第55條、第42條第5 項前段、第38條第1
    項第1 款、第2 款，判決如主文。
本案經檢察官邱文中到庭執行職務。
中    華    民    國    98    年    2     月    19    日
              刑事第十一庭審判長法  官  蔡榮澤
                                法  官  林蕙芳
                                法  官  紀凱峰
附表：
   ┌──┬───────┬────┬──────────────────┐
   │編號│扣案物名稱    │數量    │  鑑      定      結      果        │
   ├──┼───────┼────┼──────────────────┤
   │ 1  │制式手槍（槍枝│1支     │認係美國BERETTA 廠92FS型口徑9mm 制式│
   │    │管制編號：1102│        │半自動手槍，擊發功能正常，可供擊發同│
   │    │029551號）。  │        │口徑制式子彈使用，認具殺傷力。      │
   ├──┼───────┼────┼──────────────────┤
   │ 2  │改造手槍（槍枝│1支     │認係仿BERETTA 廠92FS型半自動手槍，換│
   │    │管制編號：1102│        │裝土造金屬槍管而成之改造手槍，擊發功│
   │    │029552號）。  │        │能正常，可供擊發適用子彈使用，認具殺│
   │    │              │        │傷力。                              │
   ├──┼───────┼────┼──────────────────┤
   │ 3  │制式手槍（槍枝│1支     │認係德國SIG SAUER 廠P230型口徑9mm （│
   │    │管制編號：1102│        │9mm kurz）制式半自動手槍，擊發功能正│
   │    │29553號）。   │        │常，可供擊發同口徑制式子彈使用，認具│
   │    │              │        │殺傷力。                            │
   ├──┼───────┼────┼──────────────────┤
   │ 4  │改造手槍（槍枝│1支     │認係仿FN廠1910型半自動手槍，換裝土造│
   │    │管制編號：1102│        │金屬槍管而成之改造手槍，擊發功能正常│
   │    │29554號）。   │        │，可供擊發適用子彈使用，認具殺傷力。│
   ├──┼───────┼────┼──────────────────┤
   │ 5  │制式手槍（槍枝│1支     │認係美國BRYCO ARMS廠製38型口徑0.380 │
   │    │管制編號：1102│        │吋制式半自動手槍（槍號：0000000 號）│
   │    │29555號）。   │        │，槍管內具6 條右旋來復線，雖欠缺抓子│
   │    │              │        │鉤，惟不影響槍枝之擊發功能，仍可供擊│
   │    │              │        │發同口徑制式子彈使用，認具殺傷力。  │
   ├──┼───────┼────┼──────────────────┤
   │ 6  │制式子彈      │扣得9 顆│認均係口徑9mm 制式子彈，採樣3 顆試射│
   │    │              │，鑑定後│，可擊發，認均具殺傷力。鑑定擊發之3 │
   │    │              │餘6 顆沒│顆因分解用罄而不復具子彈功能，亦無殺│
   │    │              │收      │傷力，是此3 顆無庸宣告沒收，僅沒收其│
   │    │              │        │餘6 顆。                            │
   ├──┼───────┼────┼──────────────────┤
   │ 7  │制式子彈      │扣得1 顆│認係口徑9mm （9 ×17mm）制式子彈，經│
   │    │              │，鑑定後│試射，可擊發，認具殺傷力。且此業經鑑│
   │    │              │已完罄，│定擊發用罄而不復具殺傷力，故無庸宣告│
   │    │              │不予沒收│沒收。                              │
   │    │              │。      │                                    │
   ├──┼───────┼────┼──────────────────┤
   │ 8  │黑色背包及淺褐│各1 只  │                                    │
   │    │色背包        │        │                                    │
   └──┴───────┴────┴──────────────────┘
以上正本證明與原本無異。
如不服本判決應於收受判決後10日內向本院提出上訴書狀，並應
敘述具體理由。其未敘述上訴理由者，應於上訴期間屆滿後20日
內向本院補提理由書 (均須按他造當事人之人數附繕本)「 切勿
逕送上級法院」。
                              書記官  鄭乃甄
中    華    民    國    98    年    2     月    20    日
附論罪科刑依據法條：
槍砲彈藥刀械管制條例第7條
未經許可，製造、販賣或運輸火砲、肩射武器、機關槍、衝鋒槍
、卡柄槍、自動步槍、普通步槍、馬槍、手槍或各類砲彈、炸彈
、爆裂物者，處死刑、無期徒刑或七年以上有期徒刑；處徒刑者
，併科新臺幣三千萬元以下罰金。
未經許可，轉讓、出租或出借前項所列槍砲、彈藥者，處無期徒
刑或五年以上有期徒刑，併科新臺幣一千萬元以下罰金。
意圖供自己或他人犯罪之用，而犯前二項之罪者，處死刑或無期
徒刑；處徒刑者，併科新臺幣五千萬元以下罰金。
未經許可，持有、寄藏或意圖販賣而陳列第一項所列槍砲、彈藥
者，處五年以上有期徒刑，併科新臺幣一千萬元以下罰金。
意圖供自己或他人犯罪之用，以強盜、搶奪、竊盜或其他非法方
法，持有依法執行公務之人所持有之第一項所列槍砲、彈藥者，
得加重其刑至二分之一。
第一項至第三項之未遂犯罰之。
槍砲彈藥刀械管制條例第8條
未經許可，製造、販賣或運輸鋼筆槍、瓦斯槍、麻醉槍、獵槍、
空氣槍或第4 條第1 項第1 款所定其他可發射金屬或子彈具有殺
傷力之各式槍砲者，處無期徒刑或5 年以上有期徒刑，併科新臺
幣1 千萬元以下罰金。
未經許可，轉讓、出租或出借前項所列槍枝者，處 5 年以上有期
徒刑，併科新臺幣 1 千萬元以下罰金。
意圖供自己或他人犯罪之用，而犯前二項之罪者，處無期徒刑或
 7 年以上有期徒刑，併科新臺幣 1 千萬元以下罰金。
未經許可，持有、寄藏或意圖販賣而陳列第 1 項所列槍枝者，處
 3 年以上10年以下有期徒刑，併科新臺幣700 萬元以下罰金。
第 1 項至第 3 項之未遂犯罰之。
槍砲彈藥刀械管制條例第12條
未經許可，製造、販賣或運輸子彈者，處 1 年以上 7 年以下有
期徒刑，併科新台幣 500 萬元以下罰金。
未經許可，轉讓、出租或出借子彈者，處 6 月以上 5 年以下有
期徒刑，併科新台幣 300 萬元以下罰金。
意圖供自己或他人犯罪之用，而犯前二項之罪者，處 3 年以上
10 年以下有期徒刑，併科新台幣 700 萬元以下罰金。
未經許可，持有、寄藏或意圖販賣而陳列子彈者，處 5 年以下有
期徒刑，併科新台幣 300 萬元以下罰金。
第 1 項至第 3 項之未遂犯罰之。


司法院資訊處製作；財團法人民間司法改革基金會備份。
